David Durán Vergara

EXPERTO EN CIBERSEGURIDAD

CONTACTO



+56 9 52476440



mortanius1988@gmail.com

HABILIDADES

- · Comunicación asertiva
- Gestión de activos
- Resolución de problemas
- Manejo de Office, Team Viewer, Nmap, Whireshark, Kali Linux, Soporte Computacional y Servicio Técnico, Virtual Box, Python, Laravel, PHP Maker

EDUCACIÓN

- Educación Media Instituo Silob | 2004 - 2008
- Educación Básica
 Escuela Villamonte | 1994 2003
- Certificaciones
 Experto en Ciberseguridad
 Fundación para la Capacitación FUCAP
 2024

IDIOMAS

Español: Nativo | Inglés: Intermedio

ACERCA DE MÍ

Técnico en soporte computacional, finanzas descentralizadas, blockchain y criptomonedas, con certificación en Ciberseguridad. Me gustaría aportar mi experiencia protegiendo sistemas informáticos de empresas privadas, garantizado la protección de datos de una nueva compañía en la cual seguir desarrollando mis conocimientos.

EXPERIENCIA LABORAL

• Tera Cyber: Soporte Técnico, Vendedor | 2018 - 2022

Encargado de Mantención y seguridad de equipos informáticos, diseñando e implementando una infraestructura de red segura utilizando diversas soluciones de hardware y software.

Realización de evaluaciones de vulnerabilidad para identificar puntos débiles de seguridad y de desarrollar planes de corrección en equipos informáticos.

 Empresa M&W Ltda: Operador de Monitoreo Satelital de Sistemas de transporte | 2016 - 2018

Encargado de seguimiento y monitoreo de flotas de vehículos de empresas como Sitrans, Copec, y Empresas de Minería.

Desarrolló y mantuvo políticas y procedimientos de seguridad, garantizando el cumplimiento de las normas y reglamentos de seguridad del seguimiento y monitorio de las flotas de vehículos de las empresas Sitrans, Copec y Empresas de Minería.

CyberPro: Soporte Técnico, Encargado de local de Juegos |
 2014 - 2016

Encargado de local, Mantenimiento y servicio técnico de computadores.

Gestión integra de la seguridad y mantenimiento de la infraestructura de los equipos, dispositivos del usuario.